# 请教陈版大神，权益性交易不确认损益的原因？

提问人：zhuchekjss 时间：2021-04-16 16:33:07
请教陈版大神，权益性交易不确认损益的原因？

回答人：chenyiwei
权益性交易是发生于投资者与被投资企业之间的交易，是单方向的资源转移，资本投入是不能确认损益的。